臺灣高雄地方法院民事判決
111年度雄小字第896號
原      告  裕邦信用管理顧問股份有限公司


法定代理人  陳載霆  
訴訟代理人  江雅鳳  
被      告  奇祐工程行即鄭鈺婷

上列當事人間請求給付扣押款事件，本院於民國111年8月9日言
詞辯論終結，判決如下：
    主  文
原告之訴駁回。
訴訟費用由新臺幣壹仟元由原告負擔。
    事實及理由
一、原告主張：訴外人曾志雄前積欠原告新臺幣（下同）23,326
    元之本息未清償，經原告向本院聲請核發支付命令，取得本
    院110年度司促字第15994號支付命令（於110年8月16日確定
    ，下稱系爭支付命令），向本院聲請強制執行，經本院以11
    0年度司執字第101281號清償債務事件受理（下稱系爭執行
    事件），而被告為曾志雄之雇用人，經本院就曾志雄對被告
    之薪資債權1/3（超過16,009元）部分，於民國110年10月21
    日、11月17日分別向被告核發扣押命令、移轉命令(下分別
    稱系爭扣押命令、系爭移轉命令，合稱系爭執行命令)確定
    。詎被告迄未給付分文，是依曾志雄109年度所得288,000元
    ，每月薪資約24,000元，自110年11月迄今，被告尚應給付
    原告23,326元本息。爰依系爭執行命令、債權移轉之法律關
    係提起本件訴訟等語，並聲明：被告應給付原告23,326元，
    及自109年9月12日起至清償日止，按週年利率5％計算之利息
    。
二、被告則略以：伊不清楚曾志雄有無任職於被告工程行，亦不
    清楚曾志雄有無領取薪資等語，資為抗辯，並聲明：原告之
    訴駁回。
三、本院之判斷：
　㈠按強制執行法第119條第1項規定第三人不承認債務人之債權
    或其他財產權之存在或於數額有所爭議時，應於接受法院命
    令後十日內，提出書狀，向執行法院聲明異議，此所謂「命
    令」，應包括扣押命令及收取或移轉命令在內，亦即第三人
    對於法院先發之扣押命令，雖於上述法定期間內未提出異議
    ，然不能以其未聲明異議而解為當然承認債務人之債權存在
    （最高法院80年度台抗字第125號裁定意旨可參）。次按執
    行法院所發之收取命令與移轉命令不同。前者債權人僅取得
    以自己名義向第三人收取金錢債權之收取權，債務人僅喪失
    其收取權，而未喪失其債權。後者債務人對於第三人之金錢
    債權已移轉於債權人，債務人即喪失其債權（最高法院63年
    台上字第1966號判決意旨可參）。職此，執行法院倘對第三
    人核發移轉命令，債務人對於該第三人之債權即因之移轉於
    債權人，從而，第三人不依該移轉命令對債權人為給付時，
    債權人固得依已發生效力之移轉命令，訴請第三人依移轉命
    命給付。惟執行法院依強制執行法第115條第2項規定，將一
    定金錢數額之債權，移轉於債權人代替金錢之支付，以清償
    執行債權及執行費用所核發之移轉命令，乃使債權人取得債
    務人對於第三人之債權人地位，性質上與民法第294條第1項
    前段所規定之債權讓與（法律行為中之準物權行為）之情形
    相當（最高法院102年度台上字第1605號判決意旨可參）。
    是執行法院雖已核發移轉命令，如其債權依法不得移轉，或
    債權並不存在，仍不發生債權移轉之效力，該移轉命令自難
    認有效。再按當事人主張有利於己之事實者，就其事實有舉
    證之責任，民事訴訟法第277條前段定有明文。又民事訴訟
    如係由原告主張權利者，應先由原告負舉證之責，若原告先
    不能舉證，以證實自己主張之事實為真實，則被告就其抗辯
    事實即令不能舉證，或其所舉證據尚有疵累，亦應駁回原告
    之請求。
　㈡經查，曾志雄前積欠原告23,326元，經原告向本院聲請核發
    支付命令，取得系爭支付命令而確定。原告嗣向本院聲請強
    制執行，經系爭執行事件受理，而就曾志雄對被告之薪資債
    權1/3（超過16,009元）部分，於民國110年10月21日、11月
    17日核發系爭執行命令確定等情，業據原告提出系爭支付命
    令暨確定證明書、系爭執行命令、曾志雄109年度綜合所得
    稅所得資料清單、被告商業登記資料在卷可稽（見本院卷第
    13至31頁），並經本院調閱系爭支付命令卷、系爭執行事件
    卷確認無訛，堪認原告主張上開事實為真實。次查，系爭移
    轉命令係載明：「債務人曾志雄對第三人奇祐工程行之每月
    薪資債權全額三分之一（超過新台幣16,009元）部分，自收
    受前扣押命令起，按債權比例移轉於各債權人。（本院前發
    扣押命令超過旨揭移轉範圍部分，依法撤銷之）」，又系爭
    扣押命令係於110年10月27日寄存送達被告，而於110年11月
    7日生效等情，有系爭扣押命令暨送達證書、系爭移轉命令
    存卷足參，是依系爭執行命令，曾志雄對被告之薪資債權1/
    3（超過新台幣16,009元）部分，應自110年10月27日起移轉
    予原告，然依首揭說明，原告得依系爭移轉命令取得前開債
    權，係以曾志雄對被告確係存有薪資債權為前提。
　㈢惟查，曾志雄自109年迄今之勞保投保單位均非被告乙節，有
    曾志雄勞保投保資料可佐，又曾志雄110年並無任何薪資所
    得收入，亦有財政部國稅局111年7月8日財高國稅資字第111
    2108316號函暨110年度綜合所得稅各類資料清單附卷足憑（
    見本院卷第67、71頁），是自難認曾志雄於110年10月27日
    迄今，對被告存有何薪資債權。原告雖主張曾志雄對被告有
    薪資債權，並提出曾志雄109年度綜合所得稅各類資料清單
    為據，然上開資料至多僅得證明曾志雄於109年有自被告處
    取得薪資收入，惟無從遽認曾志雄於110年10月27日仍受雇
    於被告，並對被告享有薪資債權，原告復自陳無其他證據可
    證明曾志雄對被告享有薪資債權（見本院卷第81頁），是難
    認曾志雄於斯時對被告仍有薪資債權存在。從而，曾志雄對
    被告之薪資債權既不存在，系爭執行命令自非有效，原告即
    無從依系爭執行命令取得對被告之債權甚明，是原告依系爭
    執行命令請求被告給付23,326元之本息，自屬無據。
四、綜上所述，原告依系爭執行命令、債權移轉之法律關係，請
    求被告應給付原告23,326元，及自109年9月12日起至清償日
    止，按週年利率5％計算之利息，為無理由，應予駁回。
五、本件事證已臻明確，兩造其餘攻擊防禦方法及所提證據，核
    與判決結果不生影響，爰不逐一論述，併此敘明。
六、訴訟費用負擔之依據：民事訴訟法第78條。本件訴訟費用額
    ，依職權確定如主文所示之金額。
中　　華　　民　　國　　111 　年　　8 　　月　　23　　日
                  高雄簡易庭　法　官  陳安信
以上正本係照原本作成。
如對本判決上訴，須於判決送達後20日內向本院提出上訴狀，並
須表明原判決所違背之法令及其具體內容與依訴訟資料可認為原
判決有違背法令之具體事實之上訴理由。（均須按他造當事人之
人數附繕本）。
民事訴訟法第436條之24第2項：對於本判決之上訴，非以違背法
令為理由，不得為之。
中　　華　　民　　國　　111 　年　　8 　　月　　23　　日
                               書記官  蔡妮君